# 在建工程处置是否可以税前扣除

提问人：shixiaoche 时间：2018-01-12 09:33:00
@chenyiwei A公司 2015 年在建工程发生相关费用 20 万元 主要为前期人工费用 以及差旅费 2017 年此项工程因审批等原因不再继续建设 1.此时公司是否可以将在建工程相关成本转如当期损益
借管理费用 20 万 贷在建工程 20 万 2. 如果可以 当期是否可以税前扣出

回答人：chenyiwei
1 、会计处理合理。
2 、税务上，按照《企业资产损失所得税税前扣除管理办法》（国家税务总局公告[2011]25号）第三十二条规定扣除。 第三十二条在建工程停建、报废损失，为其工程项目投资账面价值扣除残值后的余额，应依据以下证据材料确认： (一)工程项目投资账面价值确定依据； (二)工程项目停建原因说明及相关材料； (三)因质量原因停建、报废的工程项目和因自然灾害和意外事故停建、报废的工程项目，应出具专业技术鉴定意见和责任认定、赔偿情况的说明等。